# 请教陈老师及各位牛人关于大股东赠送股份问题

提问人：载载 时间：2016-02-18 14:46:12
拟上新三板公司大股东在股改前赠送高管及员工股份，没有支付对价，应如何操作？还是高管等人员尽可能以转股或增资的方式获得股权？

回答人：chenyiwei
这种情况，在会计上作为股份支付是难免的。另外还会涉及到股权转让个人所得税的核定征收问题，建议咨询税务专业人士。